臺灣臺北地方法院交通事件裁定　　　　 94年度交聲字第323號
異　議　人
即受處分人　甲○○
上列異議人即受處分人因違反道路交通管理處罰條例案件，對於
臺北市交通事件裁決所中華民國94年3 月15日所為之處分（原處
分案號：北市裁三字第裁22-A7J700307號），聲明異議，本院裁
定如下：
    主  文
異議駁回。
    理  由
一、按汽車駕駛人於行駛道路時，使用手持式行動電話進行撥接
    或通話者，處新臺幣（下同）3 千元罰鍰，道路交通管理處
    罰條例第31條之1第1項定有明文。又交通法庭認為聲明異議
    無理由者，應以裁定駁回之，道路交通案件處理辦法第19條
    亦定有明文。
二、本件異議人即受處分人甲○○於民國93年12月23日20時許，
    駕駛車號8B—6628號自用小客車行經臺北市○○○路與南京
    東路口時，因於駕駛座上使用手持式行動電話，經原舉發單
    位臺北市政府警察局中山分局交通分隊警員蕭雨特當場舉發
    ，並以受處分人於行駛道路時，使用手持式行動電話進行撥
    接為由，依道路交通管理處罰條例第31條之1第1項規定，掣
    發掌電字第A7J70307號臺北市府警察局舉發違反道路交通管
    理事件通知單，指定應於94年1月7日前到案自行繳納罰鍰。
    嗣受處分人不服，於93年12月27日向原處分機關臺北市交通
    事件裁決所提出異議，並由原處分機關於94年3 月15日依道
    路交通管理處罰條例第31條之1第1項規定，以北市裁三字第
    裁22-A7J700307 號裁決書裁處受處分人罰鍰3千元。受處分
    人於94年3 月18日收受裁決書，並於同年月31日聲明異議，
    先此敘明。
三、聲明異議意旨略以：受處分人行經臺北市○○○路與南京東
    路口時，因適逢塞車，車輛皆停止不動，此時才使用手持式
    行動電話撥打電話，應無不妥，待車陣可移動時，即未再使
    用行動電話。受處分人並無違規行為，惟舉發警員卻仍執意
    開單處罰，為此聲明異議，請求撤銷原處分云云。
四、按道路交通管理處罰條例增訂第31條之1第1項規定禁止汽車
    駕駛人於行駛道路時使用手持式行動電話，其目的在於有效
    防止汽車駕駛人於行車時，使用手持式行動電話進行撥接或
    通話而危及周邊車輛或行人之交通安全。蓋行車中使用手持
    式行動電話，不僅使駕駛人易於分心，亦導致駕駛人反應遲
    緩，而對於車前或周遭車況、行人無法及時注意並為適當之
    反應，容易釀致災害。是汽車駕駛人行駛於道路時，無論車
    輛係在行進間，或處於停等之狀態，本均應隨時注意車前狀
    況及兩車併行之間隔，並採取必要之安全措施，則為維護用
    路人之完整權益，前開法條所指之「行駛道路時」，自應解
    為包含車輛行駛於道路上之行進及停等期間，始能達成維護
    交通安全之目的。駕駛人如確有必要使用手持式行動電話，
    應即駛離道路就近尋找安全、方便之停車地點，停妥後再予
    以使用。經查受處分人對其於上開時、地，駕駛車輛在道路
    上使用手持式行動電話撥接之事實既不否認，且經原處分機
    關函請臺北市政府警察局中山分局確認受處分人於車輛行駛
    停等號誌時撥接行動電話之事實，有該局94年3月4日北市警
    中分交字第09430181800 號書函附卷可稽，則受處分人辯稱
    當時該處塞車、車輛皆停止不動等情縱為真實，依前開說明
    ，仍無礙其違規事實之認定。受處分人於行駛道路時，使用
    手持式行動電話進行撥接之違規事實，堪可認定。原處分機
    關依道路交通管理處罰條例第31條之1第1項規定，裁處受處
    分人3 千元罰鍰，於法核無違誤。受處分人聲明異議，指摘
    原處分不當，為無理由，應予駁回。
據上論斷，應依道路交通案件處理辦法第19條，裁定如主文。
中　　華　　民　　國　　94　　年　　4 　　月　　13　　日
                        交通法庭  法　官　余明賢
以上正本證明與原本無異
如不服本裁定應於送達後5日內向本院提出抗告狀
　　　　　　          　　　  　　書記官　廖純瑜
中　　華　　民　　國　　94　　年　　4 　　月　　13　　日
